臺灣苗栗地方法院民事簡易判決　　　　　　　　　　九十三年度苗簡字第一七一號
　　原　　　告　甲○○
　　被　　　告　乙○○
當事人間請求確認本票真偽之訴事件，本院於中華民國九十三年八月四日言詞辯論終
結，判決如下：
    主    文
確認被告乙○○持有如附表所示之本票二紙係偽造。
訴訟費用由被告負擔。
    事實及理由
一、按「確認法律關係之訴，非原告有即受確認判決之法律上利益者，不得提起」，
    民事訴訟法第二百四十七條第一項前段定有明文。而所謂即受確認判決之法律上
    利益，係指法律關係之存否不明確，原告主觀上認其在法律上之地位有不安之狀
    態存在，且此種不安之狀態，能以確認判決將之除去者而言（最高法院五十二年
    度台上字第一二四○號判例意旨參照）。本件被告執如附表所示之本票（以下簡
    稱系爭本票）聲請本院裁定准予強制執行，此有本院九十三年度票字第一四二號
    本票裁定影本一件在卷可稽（見本案卷第九頁），而原告否認系爭本票之真正，
    則系爭二紙本票是否真正，即影響原告之法律上地位，而上開不安之狀態，得以
    本件確認判決將之除去，揆諸前揭法律規定及說明，原告提起本件確認訴訟，請
    求確認系爭本票不真正，應有確認利益，合先敘明。
二、按訴狀送達後，原告不得將原訴變更或追加他訴，但經被告同意者，不在此限，
    民事訴訟法第二百五十五條第一項第一款定有明文。本件原告原以確認本票債權
    不存在之法律關係提起本訴，嗣於本院九十三年八月四日審理中變更為確認系爭
    本票係偽造，而被告亦同意前開變更（見卷第四一頁），參諸首揭規定，原告所
    為訴之變更，應予准許，併此敘明。
三、原告主張：被告持有如附表所示之本票，非原告本人所簽發，系爭本票上之簽名
    、印章或手印均係偽造，與被告不熟識且無任何債權債務關係，並求為判決如主
    文第一項所示。
四、被告則以：兩造並無關係，系爭本票係從訴外人蘇俊生取得，因蘇俊生積欠被告
    債務，遂以系爭本票供作清償之用等語置辯，並求為判決原告之訴駁回。
五、按當事人於言詞辯論時為訴訟標的之認諾者，應本於其認諾為該當事人敗訴之判
    決，民事訴訟法第三百八十四條定有明文。又被告既於言詞辯論時為訴訟標的之
    認諾，法院即應不調查原告所主張為訴訟標的之法律關係是否果屬存在，而以認
    諾為該被告敗訴之判決基礎，有最高法院四十五年台上字第三一號判例可資參酌
    。經查：原告請求確認系爭本票係偽造，而兩造同意鑑定系爭本票之筆跡、指紋
    真偽，其結果為系爭本票上之指紋非原告所有，亦業經法務部調查局九十三年七
    月十二日調科貳字第九三○○二五九三五○函在卷可稽（見卷第三三頁），且被
    告亦於本院九十三年八月四日言詞辯論程序中對於原告之主張予以認諾（見卷第
    四二頁），參諸上述意旨，本院自應本於被告之認諾，為其敗訴之判決。
六、訴訟費用負擔之依據：民事訴訟法第七十八條。
中　　　華　　　民　　　國　　九十三　　年　　　八　　　月　　　十八　　日
                                　　苗栗簡易庭 法 官　吳振富
右為正本係照原本作成。
如對本判決上訴，須於判決送達後廿日內向本院提出上訴狀。
中　　　華　　　民　　　國　　九十三　　年　　　八　　　月　　　十八　　日
                                          法院書記官　陳玲誼
附表：
┌─┬────┬──────┬─────────┬──────┬─────────┬─────┐
│編│發 票 人│發   票   日│票   面   金   額 │到   期   日│票　　據　　號　碼│備      註│
│號│        │            │   （新臺幣）     │            │                  │          │
├─┼────┼──────┼─────────┼──────┼─────────┼─────┤
│１│王博弘  │九十二年十一│一十二萬元        │未載到期日  │ＴＨ0000000│免除作成  │
│  │甲○○  │月三日      │                  │            │                  │拒絕證書  │
├─┼────┼──────┼─────────┼──────┼─────────┼─────┤
│２│王博弘  │九十二年十一│四萬四千元        │未載到期日  │ＴＨ0000000│免除作成  │
│  │甲○○  │月三日      │                  │            │                  │拒絕證書  │
└─┴────┴──────┴─────────┴──────┴─────────┴─────┘
